Inventaris van het archief van mr. H.E. Scheffer [levensjaren 1900-1978], 1925-1975
Nationaal Archief, Den Haag
Collectie 533 H.E. Scheffer
Scheffer
1925-1975
C24480
0.70 meter; 40 inventarisnummers.
Normale geschreven, getypte en gedrukte documenten, geen bijzondere handschriften.
Nationaal Archief, Den Haag
mr. Henri Edonard Scheffer (1900-1978)
Mr. Henri Edouard Scheffer (1900-1978) werkte als juridisch raadsadviseur voor o.a. het Ministerie van Justitie. Scheffer zette zich in voor de wereldvrede door een internationale rechtsorde en voor de arbeidsvrede door een maatschappelijk samenwerkingsverband. Tegelijk publiceerde hij artikelen over de Nederlandse en internationale koopvaardij. Het hier beschreven archief heeft vooral betrekking op nevenactiviteiten op politiek en maatschappelijk terrein. Het bestaat voor het merendeel uit verzamelingen van manuscripten en circulaires.
Archiefvorming
Geschiedenis van de archiefvormer
Mr. Henri Edouard Scheffer (1900-1978) was van 1928 tot 1960 werkzaam bij het Directoraat-Generaal van de Scheepvaart, dat onder verschillende ministeries ressorteerde. Hij werd hoofd van de afdeling Juridische Zaken, later raadadviseur. Van 1960 tot 1965 was hij raadadviseur bij het Ministerie van Justitie.
Scheffer zette zich in voor de wereldvrede door een internationale rechtsorde en voor de arbeidsvrede door een maatschappelijk samenwerkingsverband. Tegelijk publiceerde hij artikelen over de Nederlandse en internationale koopvaardij.
Geschiedenis van het archiefbeheer
Het archief werd in 1989 door mevrouw N.W. Scheffer in Wassenaar aan de Tweede Afdeling van het Algemeen Rijksarchief geschonken.
Schenking (van een niet overheidsarchief)
Inhoud en structuur van het archief
2.21
Inhoud
Het hier beschreven archief heeft vooral betrekking op nevenactiviteiten op politiek en maatschappelijk terrein. Het bestaat voor het merendeel uit verzamelingen van manuscripten en circulaires.
Ordening van het archief
mr. Scheffer ordende zijn archief onderwerpsgewijs.
Aanwijzingen voor de gebruiker
Openbaarheidsbeperkingen
Volledig openbaar.
Materiële beperkingen
Aanvraaginstructie
Openbare archiefstukken kunnen online worden aangevraagd en gereserveerd. U kunt dit ook via de terminals in de studiezaal van het Nationaal Archief doen. Om te kunnen reserveren dient u de volgende stappen te volgen:
U maakt een profiel aan op www.gahetna.nl, en logt vervolgens in
Via de archiefinventaris (alleen de beschrijvingen met rode nummers) selecteert u het gewenste archiefstuk door op de knop 'Reserveren' te klikken
In het volgende scherm geeft u aan op welke dag u het archiefstuk wilt inzien
Indien u zich bevindt in de studiezaal en een tafelnummer heeft ontvangen kunt u dit nummer vermelden. Als u geen tafelnummer heeft kunt u tafelnummer 777 laten staan
Vervolgens bevestigt u uw reservering door deze te versturen.
Verwant materiaal
Beschikbaarheid van kopieën
Beschrijving van de series en archiefbestanddelen
- STUKKEN BETREFFENDE NATIONALE EN INTERNATIONALE POLITIEK IN HET ALGEMEEN., I.
  - Stukken betreffende vooroorlogse bewegingen voor de wereldvrede., 1925-1939; 1-5
    - Convocaties voor het zesde internationale democratische congres voor de vrede, met kranteknipsels. 1926, 1
    - Nota inzake de organisatie van een "World record service", een geluidsarchief voor ideeën van wereldbetekenis. Z.j, 2
    - Circulaires van de Jongeren Vredes Federatie. 1933, 3
    - "Edward Bellamy en zijn boodschap aan dezen tijd", tekst van een radiorede voor de A.V.R.O. 17 juni 1937, 4
    - Kranteknipsels over de internationale politiek van Nederland. 1925-1939, 5
  - Stukken betreffende een conferentie in Woudschoten ter bestrijding van de werkeloosheid, met krante- en tijdschriftartikelen over de economische structuur., 1938-1939; 6
  - Verzamelde nota's betreffende de bedrijfsorganisatie, de maatschappelijke ordeningsgedachte, de volksstaat, de organisatie van de corporatieve samenleving en andere alternatieven voor het parlementaire stelsel, met een inleiding van Scheffer over de problematiek van het corporatieve stelsel., 1935-1941; 7
  - Stukken betreffende de Oxford Groep en de beweging voor Geestelijke en Morele Herbewapening., 1935-1940; 8-9
    - Pamfletten en ingekomen convocaties van de Oxford Groep en de Nederlandse afdeling. 1935-1938, 8
    - Circulaires van de beweging voor Geestelijke en Morele Herbewapening. 1938-1940, 9
  - Ingekomen pamfletten en artikelen over opvattingen in de Chistelijk-Historische Unie, bij vrijzinnig protestanten en religieus-socialisten over politieke en maatschappelijke ordening., 1939; 10
  - Nota van de Nederlandsche Unie, houdende een voorstel tot oprichting van een Hof van Staten voor internationale arbitrage, met tekst van een lezing van Scheffer over het doel van de Nederlandsche Unie., 1941; 11
  - Duitse kranteartikelen over het zeerecht, de internationale rechtsorde en de internationale economische orde., 1942-1943; 12
  - Pamfletten, stencils en brochures van de Nederlandse Volksbeweging., 1945-1946; 13
  - Stukken betreffende de Morele Herbewapening., 1950-1951; 14
  - Stukken betreffende een internationale conferentie over landelijke specialisatie van werkzaamheden., 1971; 15
  - Diverse stukken over internationale rechtsorde, wereldvrede, wereldparlementarisme., 1946-1974; 16
  - Stukken betreffende vergaderingen van de Vereniging voor Internationale Rechtsorde (V.I.R.O.) en de World Federation of United Nations Associations (W.U.N.A.)., 1948-1951; 17
  - Stukken betreffende een voorstel van dr. A. Plesman aan de V.I.R.O. voor internationale samenwerking., 1953; 18
  - Ingekomen circulaires van de International Law Association en de International Commission of Jurists., 1948-1968; 19
  - Ingekomen circulaires van internationale conferenties over kernbewapening en de toepassing van kernenergie., 1945-1966; 20
  - Stukken betreffende een krantenartikel van Scheffer over "twintig jaar rechten van de mens"., 1968; 21
- STUKKEN BETREFFENDE SCHEEPVAART- EN ZEERECHTAANGELEGENHEDEN., II.
  - Artikelen van Scheffer in Economisch-Statistische Berichten over de koopvaardij en internationale zeerechtconferenties., 1928-1948; 22
  - Artikelen van Scheffer in diverse tijdschriften over koopvaardij-aangelegenheden., 1933-1961; 23
  - Manuscript "The mercantile marine of the Netherlands, a glance in history"., Z.j. (vermoedelijk vóór 1940); 24
  - Manuscript van een monografie over het zeerecht, met ter documentatie verzamelde kranteartikelen., 1940-1942; 25
  - De internationale organisatie van de scheepvaart, brochure van Scheffer, uitgegeven door het Nederlands genootschap voor internationale zaken., 1948; 26
  - Manuscripten van artikelen en referaten van Scheffer voorde Vereniging voor Internationaal Recht over oliewinning, de aansprakelijkheid van vervoerders op zee en van eigenaars van reactorschepen, met ter documentatie verzamelde kranteartikelen., 1948-1960; 27
  - Stukken betreffende een referaat van Scheffer voor de International Law Association over de verontreiniging van de zee en daarbij gehouden internationaalrechtelijke beraadslagingen., 1956-1971; 28
- DIVERSEN., III.
  - Rapport over het annexatie-vraaqstuk, opgesteld door Scheffer in opdracht van de Bond van anti-annexatie-comitès, houdende bezwaren tegen gemeente-annexaties., 1926; 29
  - Exemplaar van het eerste nummer van De forens, orgaan van de Algemeene Bond van Forensen, met bijlagen., December 1928; 30
  - Ingekomen aanbeveling van het tijdschrift Weekblad Rotterdam, met concept van het eerste nummer., 1936; 31
  - Kranteartikelen over een vergadering van de Nederlandsche Juristen-vereeniging., 1926; 32
  - Strooibiljet van de Duitse Weermacht, houdende aankondiging van een razzia voor de arbeidsinzet., Z.j. (najaar 1944); 33
  - Brochures in verband met voorstellen voor een verenigd Europa., 1946-1948; 34
  - The Times, houdende een verslag van het vonnis van het tribunaal voor oorlogsmisdadigers in Neurenberg., 1 oktober 1946; 35
  - Stukken betreffende de oprichting van de Stichting Nederlands Instituut voor Vredesvraagstukken door de Vereniging voor Internationale Rechtsorde., 1969; 36
  - Kranteknipsel, houdende mededeling van een voettocht van Nancy Scheffer van Bretagne naar Italië., Z.j; 37
  - Victoria-spiegel, personeelsorgaan van de n.v. Biscuit- en Chocoladefabriek "Victoria" in Dordrecht, met extra-bijlage ter gelegenheid van de vijftigste verjaardag van de directeur Charles Redelè., 1 september 1950; 38
  - Brochures en tijdschriften over gastarbeid en emigratie., 1972 en z.j; 39
  - Diverse ingekomen tijdschriftartikelen., 1942-1975; 40